【裁判字號】    99,聲,360
【裁判日期】    990316
【裁判案由】    定應執行刑
【裁判全文】
臺灣士林地方法院刑事裁定               99年度聲字第360號
聲  請  人  臺灣士林地方法院檢察署檢察官
受  刑  人  甲○○
上列聲請人因受刑人數罪併罰有二裁判以上，聲請定其應執行之
刑（99年度執聲字第229號），本院裁定如下：
    主  文
甲○○所犯如附表所示之罪，應執行有期徒刑柒月，如易科罰金
，以銀元參佰元即新臺幣玖佰元折算壹日。
    理  由
一、聲請意旨略以：受刑人甲○○因違反稅捐稽徵法等案件，先
    後經判決確定如附表，應依刑法第53條及第51條第5 款規定
    ，定其應執行之刑，爰依刑事訴訟法第477 條第1 項聲請裁
    定等語。
二、按數罪併罰，有二裁判以上者，依刑法第51條規定，定其應
    執行刑，同法第53條定有明文，惟刑法已於民國94年1 月7
    日大幅修正公布，並自95年7 月1 日施行，依修正後刑法第
    2 條第1 項規定：「行為後法律有變更者，適用行為時之法
    律。但行為後之法律有利於行為人者，適用最有利於行為人
    之法律」，又依刑法第51條定應執行刑時，裁判確定前犯數
    罪，其中一罪在新法施行前者，亦應為新舊法比較（最高法
    院95年第8 次刑事庭會議決議可資參照）。而修正前刑法第
    51條第5 款係規定：「數罪併罰，分別宣告其罪之刑，依左
    列各款定其應執行者：宣告多數有期徒刑者，於各刑中之最
    長期以上，各刑合併之刑期以下，定其刑期。但不得逾20年
    」，修正後刑法第51條第5 款則規定：「宣告多數有期徒刑
    者，於各刑中之最長期以上，各刑合併之刑期以下，定其刑
    期。但不得逾30年」，比較新舊法結果，認為修正後刑法第
    51條第5 款並未較有利於受刑人，依修正後刑法第2 條第1
    項前段之規定，仍應依修正前刑法第51條第5 款規定，定其
    應執行之刑。次就得否易科罰金，按95年7 月1 日施行之刑
    法施行法第3 條之1 第3 項規定：「於94年1 月7 日刑法修
    正施行前犯併合處罰數罪中之1 罪，且該數罪均符合第41條
    第1 項得易科罰金之規定者，適用90年1 月4 日修正之刑法
    第41條第2 項規定」，查本件受刑人於裁判確定前所犯如附
    表編號2 、3 所示之罪，係於95年7 月1 日前犯之，且如附
    表所示數罪均符合刑法得易科罰金之規定，是依刑法施行法
    第3 條之1 第3 項，應適用修正前刑法第41條第2 項之規定
    ，而均得易科罰金。又數罪併罰，有二裁判以上，部分裁判
    之易科罰金標準係依舊法諭知，另部分裁判則依新法諭知，
    合併定刑後之易科罰金標準，依刑法第2 條規定意旨，應以
    最有利於受刑人之標準折算（最高法院98年度臺非字第18號
    判決可資參照）。本件附表所示3 罪易科罰金之折算標準，
    其中編號2 、3 部分係經原確定判決依修正前刑法第41條第
    1 項前段、修正前罰金罰鍰提高標準條例第2 條前段、現行
    法規所定貨幣單位折算新臺幣條例第2 條，諭知以銀元300
    元即新臺幣900 元折算一日，另編號1 部分，則依修正後刑
    法第41條第1 項前段規定諭知以新臺幣1,000 元折算一日，
    比較新舊法結果，認為後者並未較有利於受刑人，依修正後
    刑法第2 條第1 項前段之規定，自應依修正前刑法第41條第
    1 項前段、修正前罰金罰鍰提高標準條例第2 條前段、現行
    法規所定貨幣單位折算新臺幣條例第2 條規定，定其應執行
    之刑之易科罰金標準。
三、經查，受刑人甲○○因違反稅捐稽徵法等案件，經本院先後
    判處如附表所示之刑，並均經確定在案（其中編號1 、2 部
    分，業經本院以98年度聲字第1723號裁定定應執行刑為有期
    徒刑6 月），有判決書及臺灣高等法院被告前案紀錄表各1
    份附卷可參。茲檢察官聲請定其應執行之刑，本院審核認聲
    請為正當，再其所犯如附表所示之罪，揆諸上開說明，其宣
    告刑均得易科罰金，是檢察官雖未聲請諭知易科罰金之折算
    標準，然本院亦應併予就其所定應執行刑之刑諭知易科罰金
    之折算標準，爰依刑事訴訟法第477 條第1 項，刑法第2條
    第1 項前段、第53條、修正前刑法第41條第1 項前段、第2
    項、第51條第5 款規定，刑法施行法第3 條之1 第3 項，修
    正前罰金罰鍰提高標準條例第2 條前段，現行法規所定貨幣
    單位折算新臺幣條例第2 條，裁定如主文。
中    華    民    國    99    年    3     月    16    日
                  刑事第二庭法  官  劉育琳
以上正本證明與原本無異。
如不服本裁定應於裁定送達後 5日內向本院提出抗告狀。
                            書記官  朱宮瑩
中    華    民    國    99    年    3     月    16    日
附表：
┌────────┬───────┬───────┬───────┐
│編          號  │      1       │      2       │      3       │
├────────┼───────┼───────┼───────┤
│罪          名  │  妨害公務    │  商業會計法  │稅捐稽徵法    │
├────────┼───────┼───────┼───────┤
│宣    告    刑  │ 有期徒刑3 月 │有期徒刑6月， │有期徒刑3 月，│
│                │              │減為有期徒刑3 │減為有期徒刑1 │
│                │              │月            │月15日        │
├────────┼───────┼───────┼───────┤
│犯罪日期年月日  │ 97年6月11日  │  91年9月1日  │  92年5月1日  │
│                │              │      至      │      至      │
│                │              │ 91年12月31日 │  92年5月31日 │
├────────┼───────┼───────┼───────┤
│偵查 (自訴)機關 │士林地檢97年度│士林地檢96年度│士林地檢98年度│
│年度及案號      │偵字第8014號  │偵字第1360號  │偵字第9021號  │
├───┬────┼───────┼───────┼───────┤
│      │ 法  院 │  士林地院    │  士林地院    │   士林地院   │
│      ├────┼───────┼───────┼───────┤
│最  後│ 案  號 │97 年度簡字第 │96年度訴字第  │99年度審簡字第│
│      │        │483號         │1095號        │18號          │
│事實審├────┼───────┼───────┼───────┤
│      │判決日期│ 97年7月23日  │  98年5月8日  │  99年1月13日 │
├───┼────┼───────┼───────┼───────┤
│      │ 法  院 │  士林地院    │  士林地院    │   士林地院   │
│確  定├────┼───────┼───────┼───────┤
│判  決│ 案  號 │97 年度簡字第 │96年度訴字第  │99年度審簡字第│
│      │        │483 號        │1095號        │18號          │
│      ├────┼───────┼───────┼───────┤
│      │判決確定│ 97年8月11日  │  98年7月7日  │  99年2月12日 │
│      │日    期│              │              │              │
├───┴────┼───────┼───────┼───────┤
│備          註  │士林地檢97年度│士林地檢98年度│士林地檢99年度│
│                │執字第4976號（│執字第3872號（│執字第1003號（│
│                │已執行畢）    │已發監執行，聲│未執行）      │
│                │              │請社勞，於99年│              │
│                │              │3 月10日釋放）│              │
└────────┴───────┴───────┴───────┘

司法院資訊處製作；財團法人民間司法改革基金會備份。
